【裁判字號】    90,自緝,7
【裁判日期】    900905
【裁判案由】    詐欺
【裁判全文】
臺灣桃園地方法院刑事判決                              九十年度自緝字第七號
    自  訴  人  乙○○○○限公司        設桃園縣楊梅鎮員本里三鄰二十之三號
    法定代理人  鄭有富
    被      告  甲○○原名林.
右列被告因詐欺案件，經自訴人提起自訴，本院判決如左：
        主  文
甲○○連續意圖為自己不法之所有，以詐術使人將本人之物交付，處有期徒刑肆月，
如易科罰金以參佰元折算壹日。
        事  實
一、甲○○為址設桃園縣龜山鄉○○○路○段四八０號之「新日企業有限公司」（下
    稱新日公司」之負責人，其明知該公司早於八十四年六月卅日即經正式列為支票
    之拒絕往來戶，該公司更於八十六年五至六月間因欠繳營業稅，經桃園縣稅捐稽
    徵處發函各地方農會停售該公司空白發票，該公司明顯處於無支付能力之狀態，
    甲○○為使該公司起死回生，竟意圖為自己不法之所有，於八十六年七月廿三日
    起至八十六年九月十七日止，以新日公司之名義連續向位在桃園縣楊梅鎮員本里
    三鄰廿之三號之「乙○○○○限公司」（下稱建盈公司）訂購塑膠原料，建盈公
    司之股東詹泰山不知新日公司早已無支付能力，陷於錯誤，乃於該時期陸續出貨
    予新日公司計十七次，價金共為新台幣（下同）三十五萬五千七百七十三元，詹
    泰山於八十六年十月十五日向甲○○收款時，甲○○交付一張以高明坤為發票人
    、付款人為美國銀行松山分行、票號為七八五一三號、發票日期為八十六年十二
    月卅一日、金額為三十五萬五千七百七十三元之支票，以資支付前開價金。嗣該
    支票到期不獲付款，建盈公司之負責人鄭有富始知受騙。
二、案經建盈公司向本院提起自訴。
        理  由
一、訊據被告甲○○對於右開事實坦承不諱，核與自訴人之法定代理人鄭有富之指訴
    相符，再查，被告所負責之新日公司早於八十四年六月卅日即經正式列為支票之
    拒絕往來戶，該公司自八十四年三月廿五日起至八十四年十月十四日止，共計退
    票廿三張，其金額計為二百三十七萬八千九百七十七元，僅註銷八張，註銷後之
    退票金額仍達二百二十七萬二千二百七十一元，此有台北巿票據交換所九十年六
    月十四日（九十）北票字第三五五三號函及其附件在卷可稽，又查，新日公司更
    於八十六年五至六月間因欠繳營業稅，經桃園縣稅捐稽徵處發函各地方農會停售
    該公司空白發票，該公司自該時期起之應繳營業稅額均為零，亦有桃園縣稅捐稽
    徵處八十九年十月廿六日八九桃稅工字第八九一二八一一二號函及其附件可憑，
    復查，被告個人於華南商業銀行南崁分行所開立之一二四之八號之甲存帳戶自八
    十六年四月廿一日起，結存金額僅餘一萬四千餘元，自該年五月初以後，更僅剩
    一萬三千餘元，此有華南商業銀行南崁分行九十年六月十二日（九０）華南崁存
    第第三六號函及其附件存卷可參，末查，被告之妻詹麗華於世華聯合商業銀行桃
    園分行所開立之00000000000號甲存帳戶至八十六年六月五日以後之
    結存金額即為零，此有該分行九十年六月廿六日世銀桃字第００七０號函及其附
    件附卷可證，綜上，無論係被告或其所負責之新日公司或其至親之妻詹麗華之財
    務狀況均於被告以新日公司名義向自訴人購買塑膠原料前即已陷入支付不能之地
    步，被告隱瞞此等資力狀況，使自訴人陷於錯誤，而計連續出貨十七次予新日公
    司，此有出貨單十七紙、統一發票一紙在卷可稽，其後，被告支付之如事實欄所
    述之價金客票，亦經自訴人提示退票，此有該客票、退票理由單各一紙可憑，本
    件事證甚明，被告犯行足堪認定。
二、核被告所為，係犯刑法第三百三十九條第一項之詐欺取財罪。被告前後多次犯行
    ，時間緊接，所犯又係構成要件相同之罪名，為連續犯，以一罪論，並依刑法第
    五十六條之規定，加重其刑。爰審酌被告詐欺財物之多寡、犯罪手段、犯後坦認
    犯行、犯後態度稱佳、被告行為動機係為使公司得以繼續正常營運，而其詐得之
    塑膠原料亦均用之於公司經營所需（此亦據自訴人法定代理人陳述在案），而非
    購得後低價轉售變現圖利等一切情狀，量處如主文所示之刑。末按被告行為後，
    刑法第四十一條於九十年一月十日經修正公布，並於同年月十二日生效，易科罰
    金之適用範圍擴大為最重本刑五年以下有期徒刑之罪，並明定併合處罰之數罪，
    如各罪均得易科罰金者，其應執行之刑逾六月時，亦得適用之，比較新舊法之結
    果，以裁判時即修正後之刑法第四十一條第一項前段對被告較為有利，爰依刑法
    第二條第一項前段規定適用裁判時之法律，就被告所宣告之刑，諭知易科罰金之
    折算標準。
據上論斷，應依刑事訴訟法第二百九十九條第一項前段，刑法第二條第一項前段、第
五十六條、第三百三十九條第一項、第四十一條第一項前段，罰金罰鍰提高標準條例
第一條前段、第二條，判決如主文。
中      華      民      國      九十      年    九      月      五      日
                                臺灣桃園地方法院刑事第一庭
                                      法  官    曾  雨  明
右正本證明與原本無異。
如不服本判決，應於判決送達後十日內向本院提出上訴狀( 應附繕本 )，上訴於
臺灣高等法院。
                                      書記官    戴  育  萍
中        華        民        國     九十    年     九    月    十一    日
附論罪科刑依據之法條：
刑法第三百三十九條第一項
意圖為自己或第三人不法之所有，以詐術使人將本人或第三人之物交付者，處五年以
下有期徒刑、拘役或科或併科一千元（已提高十倍為一萬元）以下罰金。


司法院資訊處製作；財團法人民間司法改革基金會備份。
